【裁判字號】    94,易,488
【裁判日期】    950621
【裁判案由】    竊盜
【裁判全文】
臺灣桃園地方法院刑事判決              94年度易字第488號
公  訴  人  臺灣桃園地方法院檢察署檢察官
被      告  戊○○
                    （現於臺灣桃園看守所羈押中）
上列被告因竊盜案件，經檢察官提起公訴（94年度偵字第5709號
），本院訊問被告後，被告自白犯罪，經檢察官聲請協商判決，
本院判決如下：
    主  文
戊○○連續竊盜，處有期徒刑陸月，如易科罰金，以佰元折算
壹日。
    事實及理由
一、犯罪事實：戊○○基於意圖為自己不法所有之概括犯意，連
    續為下列竊盜行為：
  (一)於93年11月30日凌晨2 時許，在桃園縣新屋鄉○○里○○○
    路○ 段239 號前，以不詳方式竊取徐淵琳所有之車牌號碼IV
    I －236 號重型機車1 輛，得手後停放於新竹縣新埔鎮北平
    里16鄰大平窩94號住處。嗣於94年1 月12日凌晨2 時許，在
    上址，為警經其同意搜索，當場起出上開失竊之重型機車而
    查獲。
  (二)於94年1 月9 日中午12時許，在新竹縣新埔鎮○○里○○路
    419 巷9 號旁，以不詳方式竊取彭錦秀所有交由邱河詮管領
    使用之車牌號碼MXT －430 號重型機車1 輛（價值約新臺幣
    〈以下同〉2 萬5 千元），得手後停放於上開住處。嗣於94
    年1 月12日凌晨2 時許，在上址，為警經其同意實施搜索，
    當場起出上開失竊之重型機車而查獲。
  (三)於94年3 月12日凌晨3 時許，在桃園縣楊梅鎮○○路43號前
    ，以不詳方式竊取劉桂蘭所有交予甲○○管領使用之車牌號
    碼KA－0141號自用小客車1 輛（價值約5 萬元），得手後供
    己代步使用。嗣於同日凌晨4 時許，戊○○駕駛上開車輛駛
    至無油後，遂將之停放於桃園縣新屋鄉大坡村三角堀111 號
    友人丙○○住處前，迨翌日（13日）11時許，再偕同不知情
    之友人丁○○、乙○○等人前往該處，向丙○○借用汽油，
    惟因丙○○無汽油可出借而作罷。嗣於同日15時許，戊○○
    與丁○○至該車旁，於戊○○進入駕駛座正欲接啟電源發動
    電門之際，旋為巡邏到場之警員當場查獲，始悉上情。
二、案經桃園縣政府警察局楊梅分局報請臺灣桃園地方法院檢察
    署檢察官偵查起訴及被害人徐淵琳訴由新竹縣政府警察局新
    埔分局報請台灣新竹地方法院檢察署檢察官移送併案審理。
三、證據：
  (一)被告戊○○於本院審理時供承不諱。
  (二)證人徐淵琳、邱河詮、甲○○、丁○○、乙○○、丙○○於
    警詢之證述。
  (三)贓物認領保管單3 紙、車輛失竊車牌失竊資料個別查詢報表
    查詢車輛認可資3 紙、搜索扣押筆錄、查獲現場照片4 幀、
    新竹縣政府警察局車輛尋獲電腦輸入單2 紙、桃園縣政府警
    察局車輛協尋證明單1 紙、桃園縣政府警察局車輛尋獲通報
    單1紙等書證。
三、本案犯罪事實，業據被告戊○○於本院審理時為有罪之陳述
    ，經檢察官聲請改依協商程序，當事人雙方於審判外達成協
    商合意，其合意內容為：被告戊○○願受有期徒刑6 月之科
    刑宣告。經查，被告之自白，有上開證據足認屬實，並與本
    院認定之事實相符。核被告所為，係犯刑法第320 條第1 項
    之普通竊盜罪。被告先後3 次竊盜犯行，其時間緊接，犯罪
    構成要件相同，顯係出於概括之犯意為之，依刑法第56條連
    續犯之規定，論以1 罪，並加重其刑。公訴人起訴書雖未敘
    及併案審理部分即犯罪事實一(一)(二)部分，惟該部分與起訴部
    分之犯罪事實一(三)部分，有連續犯之裁判上一罪關係，為起
    訴效力所及，本院自得併予審理。爰審酌被告之素行、智識
    程度、犯罪動機、手段、犯罪後之態度等一切情狀，上開協
    商合意內容尚無不當之處。本案復查無刑事訴訟法第455 條
    之4 第1 項各款所列情形，檢察官聲請改依協商程序而為判
    決，本院爰不經言詞辯論，於協商合意範圍內為協商判決。
四、應適用之法條：刑事訴訟法第455 條之2 第1 項、第455 條
    之4 第2 項、第455 條之8 、第454 條第2 項，刑法第56條
    、第320 條第1 項、第41條第1 項前段，罰金罰鍰提高標準
    條例第1 條前段、第2 條。
五、協商判決除有刑事訴訟法第455 條之4 第1 項第1 款於本訊
    問程序終結前，被告撤銷協商合意或檢察官撤回協商聲請者
    ；第2 款被告協商之意思非出於自由意志者；第4 款被告所
    犯之罪非第455 條之2 第1 項所定得以協商判決者；第6 款
    被告有其他較重之裁判上一罪之犯罪事實者；第7 款法院認
    應諭知免刑或免訴、不受理者情形之一，及違反同條第2 項
    「法院應於協商合意範圍內為判決；法院為協商判決所科之
    刑，以宣告緩刑或二年以下有期徒刑、拘役或罰金為限」之
    規定者外，不得上訴。
六、如有前述例外得上訴之情形，又不服本件判決，得自收受判
    決送達之日起10日內，向本院提出上訴書狀，上訴於第二審
    法院。
本案經檢察官嵇珮晶到庭執行職務。
中    華    民    國    95    年    6    月    21     日
              刑事第九庭    審判長法官  林惠霞
                                  法官  何燕蓉
                                  法官  蘇琬能
以上正本證明與原本無異。
                                書記官  邱飛鳴
中    華    民    國    95    年    6     月    21    日
中華民國刑法第320條
(普通竊盜罪、竊佔罪)
意圖為自己或第三人不法之所有，而竊取他人之動產者，為竊盜
罪，處五年以下有期徒刑、拘役或五百元以下罰金。
意圖為自己或第三人不法之利益，而竊佔他人之不動產者，依前
項之規定處斷。
前二項之未遂犯罰之。


司法院資訊處製作；財團法人民間司法改革基金會備份。
